【裁判字號】    99,易,224
【裁判日期】    990315
【裁判案由】    竊盜
【裁判全文】
臺灣板橋地方法院刑事判決               99年度易字第224號
公  訴  人  臺灣板橋地方法院檢察署檢察官
被      告  甲○○
上列被告因竊盜案件，經檢察官提起公訴（98年度偵字第25534
號），被告於本院準備程式進行中就被訴事實為有罪之陳述，經
本院告知簡式審判程式意旨，並聽取公訴人、被告之意見後，本
院裁定依簡式審判程式審理，判決如下：
    主  文
甲○○共同攜帶兇器於夜間侵入住宅竊盜，處有期徒刑柒月，未
扣案之自備鑰匙壹支沒收之；又共同攜帶兇器於夜間侵入住宅竊
盜，處有期徒刑柒月，未扣案之十字起子及一字起子各壹支均沒
收；又共同攜帶兇器竊盜，處有期徒刑柒月；又共同攜帶兇器竊
盜，處有期徒刑柒月，未扣案之自備鑰匙壹支均沒收。應執行有
期徒刑壹年陸月，未扣案之十字起子、一字起子及自備鑰匙各壹
支均沒收。
    事  實
一、甲○○與賴文龍（由臺灣板橋地方法院檢察署通緝中）共同
    基於意圖為自己不法所有之犯意聯絡，由賴文龍隨身攜帶客
    觀上足以為危害人身安全而得作為兇器使用之十字起子及一
    字起子各1 支分別為下列行為：
  (一)於民國98年9 月10日凌晨2 時許之夜間時間，甲○○與賴文
    龍共乘機車侵入臺北縣樹林市○○街○ 段149 巷3 號地下一
    樓停車場，趁無人注意之際，由賴文龍持自備鑰匙，竊取丙○○所有車牌號碼5A—2629號之自用小客車，甲○○則在旁
    把風，得手後，由賴文龍駕駛該車、甲○○則騎乘機車欲離
    開現場。又欲離開之際，因發現停車場內，乙○○所有車牌
    號碼0177—KD號之自用小客車無人看守，賴文龍即持上開一
    字起子及十字起子，將該自用小客車車窗玻璃擊破後（毀損
    部分，未據告訴），開啟車門進入車內，甲○○及賴文龍共
    同竊取音響1 部及手機1 支，得手後，旋逃離現場。嗣於同
    日凌晨3 時許，回程途中行經臺北縣三峽鎮○○路時，甲○○及賴文龍見鍾俊輝（已歿）所有車牌號碼BW—1927號之自
    用小客車停放路旁，趁無人注意之際，即共同徒手竊取車牌
    2 面得手，並將上開竊取之車牌號碼5A—2629號自用小客車
    車牌卸下，改掛BW—1927號車牌。
  (二)於同年9 月11日早上8 時30分許，甲○○與賴文龍共乘上開
    改掛BW—1927號車牌之自用小客車外出，行經新竹縣關西鎮
    ○○路129 號時，見地下室鐵門未關閉，即侵入地下室停車
    場（侵入住宅部分，未據告訴），趁無人注意之際，由賴文
    龍持前述自備鑰匙，竊取陳育穎所有供羅伍鋒所使用之車牌
    號碼3Q—0326號之自用小客車，甲○○則在旁把風，得手後
    ，由賴文龍駕駛該車、甲○○則駕駛掛有BW—1927號車牌之
    自用小客車旋離開現場。嗣於同日下午1 時許，返回甲○○
    位於臺北縣鶯歌鎮○○○路155 之4 號A11 室之租屋處後，
    由賴文龍將3Q—0326號車牌卸下，改掛其使用之GK—3227號
    車牌，以規避查緝。嗣於同年9 月14日晚上8 時15分許，在
    臺北縣三峽鎮○○路399 號前，為警循線查獲，甲○○帶同
    警方前往其上開租屋處，起出失竊之5A—2629號及3Q—0326
    號自用小客車各1 部、BW—1927號車牌2 面，並扣得老虎鉗
    、銼刀、自備鑰匙及電鑽各1 支、套筒起子1 組、T 字扳手
    、十字螺絲起子及鈑桿各2 支、一字螺絲起子3 支及梅花扳
    手5 支。
二、案經丙○○、羅伍豐訴由臺北縣政府警察局三峽分局報請臺
    灣板橋地方法院檢察署檢察官偵查起訴。
    理  由
一、按除被告所犯為死刑、無期徒刑、最輕本刑為3 年以上有期
    徒刑之罪或高等法院管轄第一審案件者外，於第一次審判期
    日前之準備程式進行中，被告先就被訴事實為有罪之陳述時
    ，審判長得告知被告簡式審判程式之旨，並聽取當事人、代
    理人、辯護人及輔佐人之意見後，裁定進行簡式審判程式，
    刑事訴訟法第273 條之1 第1 項定有明文。經核本件被告甲○○所犯均係死刑、無期徒刑、最輕本刑為3 年以上有期徒
    刑以外之罪，其於準備程式中就被訴事實為有罪之陳述，經
    法官告知簡式審判程式之旨，並聽取公訴人、被告之意見後
    ，本院爰依首揭規定，裁定由受命法官獨任進行簡式審判程
    序，合先敘明。
二、上開犯罪事實，業據被告甲○○迭於警詢、偵查及本院審理
    中坦承不諱，並有證人丙○○、乙○○、羅伍鋒及丁○○於
    警詢中指訴歷歷，且有臺北縣政府警察局車輛尋獲電腦輸入
    單及代保管單各1 紙、車輛查詢—基本資料詳細畫面2 紙、
    贓物認領保管單3 紙及照片等資料在卷可稽，足認被告甲○○自白與事實相符，犯行明確，應依法論科。
二、按刑法第321 條第1 項第1 款之「夜間侵入住宅竊盜」罪，
    係以「侵入住宅」為其加重要件。所謂住宅乃指人類日常居
    住之場所而言，公寓樓下之樓梯間雖僅供住戶出入通行，然
    就公寓之整體而言，該樓梯間為公寓之一部份，與公寓有密
    切不可分之關係，若夜間侵入樓梯間竊盜，難謂無同時妨害
    居住安全之情形（最高法院76年台上字第2972號判例意旨參
    照）；又按所謂「夜間」，參酌刑事訴訟法第100 條之3 第
    3 項之規定，係指日落後，日出前。經查，被告未經住居權
    人之同意，於凌晨2 時許，侵入與被害人居住大樓有密切不
    可分關係之樓梯間，及進入停車場內竊盜，而妨害被害人丙○○及乙○○之居住安全，依上說明，自屬夜間侵入住宅無
    疑。次按刑法第321 條第1 項第3 款之攜帶兇器竊盜罪係以
    行為人攜帶兇器竊盜為其加重條件，只要於竊盜時攜帶兇器
    ，即構成加重竊盜罪名，因立法所規範者為攜帶兇器竊盜即
    屬於加重條件，而不以取出兇器犯之為必要，亦不以攜帶之
    初有持以行兇之意圖為限（最高法院94年度台上字第3149號
    裁判意旨、最高法院第74年度第3 次會議決議參照），查被
    告甲○○及賴文龍出去行竊，賴文龍隨身會攜帶十字起子及
    一字起子在身上，此業據被告甲○○於偵查及本院審理中均
    自白不諱，揆諸上開說明，其等所為，即構成加重竊盜罪名
    。再按刑法第321 條第1 項第3 款之攜帶兇器竊盜罪，係以
    行為人攜帶兇器竊盜為其加重條件，此所謂兇器，其種類並
    無限制，凡客觀上足對人之生命、身體、安全構成威脅，具
    有危險性之兇器均屬之，且祇須行竊時攜帶此種具有危險性
    之兇器為已足，並不以攜帶之初有行兇之意圖為必要（最高
    法院79年臺上字第5253號判例意旨參照）。查被告持以竊取
    乙○○所有之音響及手機部分所用之十字起子及一字起子各
    1 支既足以用以破壞車窗玻璃，顯見此質地堅硬，而便於施
    力，堪認客觀上足以危害人之身體、生命安全，而屬兇器無
    訛。核被告甲○○就竊取被害人丙○○所有自用小客車部分
    ，係犯刑法第321 條第1 項第1 款、第3 款之攜帶兇器夜間
    侵入住宅竊盜罪；其就竊取被害人乙○○所有音響及手機部
    分，係犯同法第32 1條第1 項第1 款、第3 款之攜帶兇器夜
    間侵入住宅竊盜罪；其就竊取被害人鍾俊輝所有之車牌部分
    ，係犯同法第321 條第1 項第3 款之攜帶兇器竊盜罪；其就
    竊取被害人羅伍鋒部分，係犯同法第321 條第1 項第3 款之
    攜帶兇器竊盜罪。又被告甲○○與賴文龍具有犯意聯絡及行
    為分擔，為共同正犯。另其所犯上開之罪，犯意各別，行為
    互殊，應分論併罰之。公訴意旨就被告竊取被害人丙○○及
    乙○○部分，雖未引用夜間侵入住宅竊盜條文，惟事實欄已
    明確記載於夜間侵入住宅竊盜之事實，併此敘明。至公訴意
    旨雖請求就本案被告犯行均論以累犯云云，惟按裁判確定前
    犯數罪者，併合處罰之；數罪併罰有二裁判以上者，依第51
    條之規定，定其應執行之刑，刑法第50條、第53條分別定有
    明文，且刑法第47條所謂受有期徒刑之執行完畢，關於數罪
    併罰案件，係指所定之執行刑，執行完畢而言；如於定執行
    刑之前，因有一部分犯罪先確定，形式上予以執行，仍應依
    刑法規定定其應執行之刑，俟檢察官指揮執行應執行刑時，
    再就形式上已執行部分予以折抵，不能謂先確定之罪已執行
    完畢（最高法院86年台上字第6777號判決意旨參照）。查被
    告前雖因違反毒品危害防制條例案件，經本院分別以95年度
    簡字第4167號、96年度訴字第1034號判決判處有期徒刑5 月
    、8 月、5 月，並皆於96年5 月21日確定，嗣前開3 罪復均
    經本院以96年度聲減字第5820號裁定予以減刑，並定應執行
    有期徒刑8 月確定，而於97年7 月28日縮刑期滿出監。然被
    告前於96年2 月2 日，即因意圖販賣而持有第一級毒品案件
    ，經臺灣高等法院於97年6 月11日以97年度上訴字第1477
    號判決判處有期徒刑6 年在案，現仍上訴繫屬最高法院中尚
    未確定，有臺灣高等法院被告前案紀錄表等件在卷可稽，從
    而，臺灣高等法院前開判決所認定被告犯罪時點既均在本院
    前開2 判決確定以前，倘臺灣高等法院前開判決確定後，該
    判決所處罪刑與本院前開2 判決所處罪刑間，當符合刑法所
    定定應執行刑之要件，尚得由檢察官聲請法院合併定其應執
    行之刑，並有利於被告，現自難逕認本院前開2 判決所處之
    徒刑業已執行完畢，故本案被告所為難以逕論累犯，檢察官
    就此尚有誤會，附此敘明（若臺灣高等法院前開判決經最高
    法院判決撤銷，嗣並由法院改判被告無罪確定，本案亦得由
    檢察官依法聲請更定其刑，附此敘明）。爰審酌被告甲○○
    尚值壯年，竟不思以正當手段獲取財物，而運用智慧於不當
    之途，竊取各被害人之財物，惟念其犯後已坦承犯行，兼衡
    其犯罪手段、動機、智識程度及被害人受損之程度等一切情
    狀，分別量處如主文所示之刑，並定其應執行之刑。至自備
    鑰匙1 支，為賴文龍所有，且分別係供竊取被害人丙○○及
    羅伍鋒部分所用之物，業經被告於警詢及偵查中供承不諱，
    雖未扣案，但不能證明業已滅失，爰依刑法第38條第1 項第
    2 款規定宣告沒收。另十字起子及一字起子各1 支，亦為賴
    文龍所有，且係供竊取被害人乙○○所用之物，經被告於警
    詢及偵查中自承不諱，雖未扣案，但不能證明業已滅失，爰
    依刑法第38條第1 項第2 款規定宣告沒收。又有關扣案之老
    虎鉗、銼刀、自備鑰匙及電鑽各1 支、套筒起子1 組、T 字
    扳手、十字螺絲起子及鈑桿各2 支、一字螺絲起子3 支及梅
    花扳手5 支，係被告甲○○友人綽號「小四」所有，且非供
    竊盜所用之工具，亦無其他積極證據堪認與本件犯罪有何關
    連，又非違禁物，爰不宣告沒收。
據上論斷，應依刑事訴訟法第273 條之1 第1 項、第299 條第1
項前段，刑法第28條、第321 條第1 項第1 款、第3 款、第51條
第5 款、第38條第1 項第2 款，判決如主文。
本案經檢察官簡志祥到庭執行職務。
中    華    民    國    99    年    3     月    15    日
                  刑事第一庭    法  官  連雅婷
以上正本證明與原本無異
如不服本判決應於送達後10日內向本院提出上訴狀
                                書記官  郭晉良
中    華    民    國    99    年    3     月    15    日
附錄本案論罪科刑法條全文：
中華民國刑法第321條
（加重竊盜罪）
犯竊盜罪而有左列情形之一者，處 6 月以上、 5 年以下有期徒
刑：
一、於夜間侵入住宅或有人居住之建築物、船艦或隱匿其內而犯
    之者。
二、毀越門扇、牆垣或其他安全設備而犯之者。
三、攜帶兇器而犯之者。
四、結夥三人以上而犯之者。
五、乘火災、水災或其他災害之際而犯之者。
六、在車站或埠頭而犯之者。
前項之未遂犯罰之。

司法院資訊處製作；財團法人民間司法改革基金會備份。
